【裁判字號】    89,上易,1914
【裁判日期】    891005
【裁判案由】    毒品危害防制條例
【裁判全文】
臺灣高等法院臺南分院刑事判決             八十九年度上易字第一九一四號 Ｇ
      上  訴  人  臺灣臺南地方法院檢察署檢察官
      上  訴  人
      即  被  告  甲  ○  ○
右上訴人因被告違反毒品危害防制條例案件，不服臺灣臺南地方法院八十九年度易緝
字第一二八號中華民國八十九年十月五日第一審判決（起訴案號：臺灣臺南地方法院
檢察署八十八年度營毒偵字第四十四號，及八十九年度營毒偵字第三０號、八十九年
度毒偵字第二五三九號移送併辦），提起上訴，本院判決如左：
      主      文
原判決撤銷。
甲○○連續施用第二級毒品，累犯，處有期徒刑玖月。
      事      實
甲○○曾於民國（下同）八十七年間，因犯違反麻醉藥品管理條例罪，經臺灣臺南地
方法院判處有期徒刑六月確定，已於八十七年八月二十日易科罰金執行完畢。嗣其另
於八十八年間又因施用第二級毒品案件，經依臺灣臺南地方法院八十八年度毒聲字第
一四０一號裁定送觀察、勒戒後，認無繼續施用毒品之傾向，由台灣臺南地方法院檢
察署檢察官，於八十八年四月二十六日，以八十八年度偵緝字第三八一號不起訴處分
確定後，均猶不知悔改。復基於施用第二級毒品安非他命之概括犯意，連續於八十八
年九月十五日十七時五十分許回溯九十六小時內之某時，在不詳地點施用第二級毒品
安非他命一次；又於八十八年十二月一日，在台南縣六甲鄉朋友住處，施用第二級毒
品安非他命一次；又於八十九年九月十五日十四時許前某時，在台南市○○路○段一
七三巷六號二樓之十一，施用第二級毒品安非他命一次。經警分別於八十八年九月十
五日十七時五十分許，同年十二月一日，八十九年九月十五日十四時許，先後三次採
其尿液送驗始查悉上情，並經依台灣台南地方法院以八十八年度毒聲字第三二二七號
裁定送觀察、勒戒後，認有繼續施用毒品傾向。案經台南縣警察局新營分局移送臺灣
臺南地方法院檢察署檢察官偵查起訴及移送併辦。
      理      由
一、訊據上訴人即被告甲○○，固坦承有於八十八年十二月一日、及八十九年九月十
    五日施用安非他命之犯行；惟矢口否認有於八十八年九月十五日施用安非他命之
    情事，並辯稱：其可能係服用含有安非他命成份之減肥藥所致云云。然查被告於
    八十八年九月十五日、同年十二月一日、及八十九年九月十五日，先後三次為警
    查獲時所採取之尿液，經送台南縣、市衛生局鑑驗結果，均呈安非他命陽性反應
    ，此有各該衛生局於八十八年九月三十日、同年十二月十五日、八十九年九月二
    十五日，所分別出具之尿液檢驗成績書各乙紙，附於警卷足稽。雖被告否認有於
    八十八年九月十五日施用安非他命之情事，然斯時在警局所採集之尿液，為其親
    自排放並當面封緘無訛，既據其在警訊時陳明在卷，又該尿液經送驗結果，確呈
    安非他命陽性反應，又有上開尿液檢驗成績書存卷足按；且按個人口服投與甲基
    安非他命後，其尿液中能否驗出甲基安非他命性反應，與其投與方式、投與量、
    個人體質、採尿時間及檢測儀器之精密度等有關，一般而言，約百分之七十於口
    服投與後二十四小時內自尿中排出，約百分之九十於九十六小時內自尿中排出，
    從而吸食時間距採集尿液時間最長可能不會超過四日，此有行政院衛生署藥物食
    品檢驗局八十一年藥檢壹字第００一一五六號函可佐，亦為法院歷次審理同類案
    件，於職務上所已知之事實。茲被告於八十八年九月十五日為警所採集之尿液檢
    驗出有安非他命陽性反應，堪認其於採尿前九十六小時內之某時，亦有非法施用
    安非他命無訛。至被告另稱其可能係服用含有安非他命成份之減肥藥所致云者，
    及提出藥丸一包以佐其說乙節，因經原審送法務部調查局檢驗結果，無毒品反應
    ，既有該局00000000號檢驗通知書一紙在卷足稽，足認被告所辯前詞顯
    非事實而無足採。又被告前因施用第二級毒品案件，經依原審八十八年度毒聲字
    第三二二七號裁定送觀察、勒戒後，認無繼續施用毒品之傾向，由台灣台南地方
    法院檢察署檢察官於八十八年四月二十六日，以八十八年度偵緝字三八一號不起
    訴處分確定，此有該不起訴處分書在卷足憑。其於五年內再犯毒品危害防制條例
    第十條之罪，經裁定送觀察勒戒，認有繼續施用毒品傾向，亦有原審八十八年度
    毒聲字第三二二七號裁定，及台灣台灣台南看守所附設勒戒處所八十八年十二月
    十八日南所勒證字第八八一九０二號之證明書一份附卷為證。綜上本件事證已臻
    明確，被告之犯行洵堪認定，應予依法論科。
二、查安非他命係屬毒品危害防制條例第二條所稱之第二級毒品，乃被告竟非法施用
    之，核係犯該條例第十條第二項之施用第二級毒品罪。其持有毒品之低度行為，
    已為其施用之高度行為所吸收，不另論罪。其先後三次施用犯行，時間緊接，犯
    罪構成要件相同，顯係基於概括犯意反覆為之，應依連續犯規定以一罪論，並依
    法加重其刑。其於八十八年十二月一日、及八十九年九月十五日兩次施用毒品之
    犯行，雖未經檢察官起訴，惟因與已起訴之犯罪事實，具有裁判上一罪之連續犯
    關係，為起訴效力所及，本院自應依法併予審判。又其曾有前開犯罪事實欄所載
    之犯罪前科，不惟已為其所自承，並有其全國前案紀錄表存卷足按，其於有期徒
    刑執行完畢後五年內再犯本罪，為累犯，應依法遞加重其刑。原審據予論罪科刑
    ，固非無見；惟查原判決未及就被告第三次施用毒品之犯行，依連續犯之規定併
    予審判，尚有未合。被告上訴意旨，否認部分犯罪及指摘原判決量刑過重不當，
    雖無可取；惟檢察官上訴意旨，以原判決未就被告第三次施用毒品犯行，依連續
    犯規定併予審判，指摘原判決不當，則為有理由，應由本院將原判決予以撤銷改
    判。爰審酌被告之素行、犯罪之動機、目的、手段、所生危害、及其犯後態度等
    一切情狀，仍對其量處有期徒刑九月，以資懲儆。
三、據上論斷，應依刑事訴訟法第三百六十九條第一項前段、第三百六十四條、第二
    百九十九條第一項前段，毒品危害防制條例第十條第二項，刑法第十一條前段、
    第五十六條、第四十七條，判決如主文。
本案經檢察官蘇南桓到庭執行職務。
中    華    民    國      八十九      年      十二      月      十九    日
                                  臺灣高等法院臺南分院刑事第二庭
                                      審判長法官  游    明    仁
                                            法官  蘇    重    信
                                            法官  林    永    茂
右正本證明與原本無異。
不得上訴。
                                      法院書記官  楊    清    旺
中    華    民    國      八十九      年      十二      月     二十     日
附錄法條：
毒品危害防制條例第十條第二項：施用第二級毒品者，處三年以下有期徒刑。


司法院資訊處製作；財團法人民間司法改革基金會備份。
